【裁判字號】    90,訴,84
【裁判日期】    900308
【裁判案由】    違反毒品危害防制條例
【裁判全文】
臺灣屏東地方法院刑事判決                              九十年度訴字第八四號
    公  訴  人  臺灣屏東地方法院檢察署檢察官
    被      告  甲○○
右列被告因違反毒品危害防制條例案件，經檢察官提起公訴（八十九年度毒偵字第二
二０四號），本院判決如左：
    主  文
甲○○連續施用第一級毒品，累犯，處有期徒刑壹年，扣案之海洛因（淨重玖點陸玖
公克，包裝重貳點玖肆公克）沒收銷燬之、鏟子肆支沒收；又連續施用第二級毒品，
累犯，處有期徒刑拾月，扣案之鏟子肆支沒收。應執行有期徒刑壹年捌月，扣案之海
洛因（淨重玖點陸玖公克，包裝重貳點玖肆公克）沒收銷燬之、鏟子肆支沒收。
    事  實
一、甲○○曾因違反懲治盜匪條例案件，經臺灣高等法院高雄分院判處有期徒刑八年
    確定，於民國八十二年十一月十一日假釋，於八十六年十一月六日因假釋期滿而
    執行完畢，猶不知悔改，其前因施用毒品經觀察勒戒後，認無繼續施用毒品傾向
    ，於八十七年十月一日，經臺灣屏東地方法院檢察署檢察官以八十七年度偵字第
    四八六九號不起訴處分確定在案。其於八十七年十月復因施用毒品，經本院以八
    十七年度毒聲字第七一八號裁定送觀察、勒戒後，認有繼續施用毒品之傾向，由
    本院以八十七年度毒聲字第八八二號裁定送強制戒治，而於八十九年四月一日經
    臺灣屏東地方法院檢察署以八十九年度戒毒偵字第一四五號為不起訴處分確定。
    詎仍不知悔改，又基於概括犯意，自八十九年五月間起至同年十月十七日止，連
    續在屏東市○○里○○街十七號住處，分別以將第一級毒品海洛因摻入香菸後吸
    用之方式及將第二級毒品安非他命置於玻璃管內加熱汽化後吸用之方式，施用第
    一級毒品海洛因及第二級毒品安非他命。嗣於八十九年十月十七日十二時十五分
    許，為警在上址查獲，並扣得海洛因淨重九點六九公克（包裝重二點九四公克）
    ，及其所有供施用第一、二級毒品所用之鏟子四支。
二、案經屏東縣警察局屏東分局移請臺灣屏東地方法院檢察署檢察官偵查起訴。
    理  由
一、右揭犯罪事實，業據被告於警偵訊及本院審理中坦承不諱。又其於八十九年十月
    十七日所採尿液，經檢驗後呈嗎啡陽性、甲基安非他命陽性反應，此有屏東縣衛
    生局煙毒及麻醉藥品委託檢驗結果通知書一紙在卷可參，而扣案之粉末經送鑑定
    結果確係海洛因，此有法務部調查局檢驗通知書一紙附卷可稽，被告施用毒品之
    情事應無疑義。再被告甲○○曾因施用毒品案件，經本院以八十七年度毒聲字第
    二三０號裁定送觀察、勒戒後，無繼續施用毒品之傾向，經臺灣屏東地方法院檢
    察署檢察官以八十七年度偵字第四八六九號處分不起訴，復於八十七年十月間因
    施用毒品案件，經本院以八十七年度毒聲字第七一八號裁定送觀察、勒戒，認有
    繼續施用毒品傾向，由台灣屏東地方法院檢察署聲請強制戒治，經本院以八十七
    年毒聲字第八八二號裁定令入戒治處所強制戒治，戒治期滿後，於八十九年四月
    一日經臺灣屏東地方法院檢察署檢察官以八十九年度戒毒偵字第一四五號不起訴
    處分確定，亦有台灣屏東地方法院檢察署八十七年度偵字第四八六九號不起訴處
    分書一紙、台灣屏東地方法院檢察署八十九年度戒毒偵字第一四五號不起訴處分
    書一紙、台灣高等法院被告全國案紀錄表及臺灣屏東地方法院檢察署刑案資料查
    註紀錄表各一份在卷足憑。其三犯施用毒品，罪證明確，應予依法論科。
二、按海洛因、安非他命分別為毒品危害防制條例第二條第二項第一款、第二款所列
    之第一級毒品及第二級毒品。被告竟持之以施用，核其所為係犯同條例之第十條
    第一項、第二項之施用第一、二級毒品罪。其各為施用第一、二級毒品海洛因、
    安非他命前之持有海洛因、安非他命之低度行為，應為其施用之高度行為所吸收
    ，均不另論罪。被告先後多次施用海洛因、安非他命之行為，均時間緊接，方法
    相同，觸犯構成要件相同之罪名，顯係基於概括犯意反覆為之，均為連續犯，應
    依刑法第五十六條之規定，各以一罪論，並分別加重其刑。又被告前曾因違反懲
    治盜匪條例案件，經法院判處有期徒刑八年確定，於八十六年十一月六日假釋期
    滿而執行完畢，有臺灣屏東地方法院檢察署刑案資料查註紀錄表及臺灣高等法院
    被告全國前案紀錄表各一紙附卷可稽，其於受有期徒刑之執行完畢後，五年內再
    犯本件有期徒刑以上之罪，為累犯，應加重其刑，其有二種刑之加重事由（連續
    犯、累犯），應遞加重之；再被告所犯上開施用安非他命、海洛因二罪間，犯意
    個別，罪名互異，應予分論併罰。爰審酌被告素行、智識程度、前經送觀察勒戒
    及強制戒治而為不起訴處分後，猶不知悔改再犯本件之罪，施用毒品係自戕之行
    為、施用之次數、期間，及其犯罪後態度等一切情狀，分別量處如主文所示之刑
    ，並定其應執行之刑。扣案鏟子四個，為被告所有供施用海洛因及安非他命所用
    之物，業據被告供承在卷，併依刑法第三十八條第一項第二款宣告沒收。另扣案
    海洛因一包淨重零點六九公克（包裝重二點九四公克），為查獲之毒品，應依同
    條例第十八條第一項前段規定，宣告沒收銷燬之，至送驗耗損之海洛因顯已滅失
    ，自無庸再沒收。另為警查扣之安非他命毛重二百二十四點八六公克、記事本三
    本、電話簿二本、空夾鍊袋五小包、電子秤一個及行動電話二支等物，與本件施
    用毒品犯行無關，亦不另為沒收之諭知，附此敘明。
三、本件扣案之安非他命十一包達毛重二百二十四點八六公克之多（起訴書漏未記載
    ），數量非少，被告既自承施用安非他命之量不多，其持有大量的安非他命之動
    機，即有可疑，其是否涉嫌販毒行為，自應由檢察官另行偵辦，亦併此敘明。
據上論斷，應依刑事訴訟法第二百九十九條第一項前段，毒品危害防治條例第十條第
一項、第二項、第十八條第一項，刑法第十一條前段、第五十六條、第四十七條、第
三十八條第一項第二款、第五十一條第五款，判決如主文。
本案經檢察官莊啟勝到庭執行職務
中      華      民      國      九十      年      三    月      八      日
                                      臺灣屏東地方法院刑事第三庭
                                          審判長法  官  黃國永
                                                法  官  陳姵君
                                                法  官  余德正
右正本證明與原本無異。
如不服本判決應於收受送達後十日內向本院提出上訴書狀敘述上訴之理由上訴於台灣
高等法院高雄分院。
                                                書記官  曾文玲
中      華      民      國      九十      年      三    月      八      日
附錄法條：
毒品危害防制條例第十條：
施用第一級毒品者，處六月以上五年以下有期徒刑。
施用第二級毒品者，處三年以下有期徒刑。


司法院資訊處製作；財團法人民間司法改革基金會備份。
